【裁判字號】    92,訴,358
【裁判日期】    920828
【裁判案由】    毒品危害防制條例
【裁判全文】
臺灣士林地方法院刑事判決                          九十二年度訴字第三五八號
    公  訴  人  臺灣士林地方法院檢察署檢察官
    被      告  甲○○
右列被告因違反毒品危害防制條例案件，經檢察官提起公訴（九十二年度毒偵字第一
五九、五四五號），本院判決如左：
    主  文
甲○○施用第一級毒品，累犯，處有期徒刑拾月；又施用第二級毒品，累犯，處有期
徒刑伍月；應執行有期徒刑壹年壹月。
    事  實
一甲○○前因違反麻醉藥品條例案件，經法院判處有期徒刑七月，又因違反槍砲彈藥
  刀械管制條例案件，經法院判處有期徒刑一年六月，嗣定應執行有期徒刑二年確定
  ，並於民國八十八年九月十五日縮刑期滿視為執行完畢。又因施用毒品案件，經法
  院裁定送觀察勒戒，認無繼續施用毒品傾向，由台灣士林地方法院檢察署檢察官於
  八十九年二月二十九日以八十九年度毒偵字第五九六號不起訴處分確定，仍不知真
  切悔改，復分別基於施用第一級毒品海洛因及第二級毒品安非他命之犯意，於九十
  一年一月二十七日下午某時，先在其台北市○○區○○街四五八巷十九號三樓住處
  ，以將第二級毒品安非他命置入玻璃球吸食器內點燃燒烤，施用其煙氣之方式，施
  用安非他命一次，再將第一級毒品海洛因摻入香菸內，點燃吸食其煙氣之方式，施
  用海洛因一次，嗣於九十一年十月二十八日十七時五十分，為警在上址查獲。經台
  灣士林地方法院檢察署檢察官聲請觀察勒戒，而由本院於九十二年三月五日以九十
  二年度毒聲字第一九五號裁定送觀察、勒戒後，認有繼續施用毒品傾向。
二案經臺北市政府警察局中山分局報請臺灣士林地方法院檢察署檢察官偵查，經聲請
  、執行觀察勒戒後，有繼續施用毒品傾向後起訴。
    理  由
一右揭犯罪事實，業據被告甲○○於本院審理中自白不諱，而被告為警查獲後採集之
  尿液，經送台北市立療養院初驗，及送台灣尖端先進生技醫藥股份有限公司濫用藥
  物檢驗中心鑑驗有無安非他命反應，再送國防部憲兵司令部刑事鑑識中心及法務部
  調查局複驗，均呈安非他命及嗎啡陽性反應等情，有各該院、中心及局之煙毒尿液
  檢驗報告書、濫用藥物檢驗報告、九十二年三月三十一日92宇鑑字第○四一四八號
  鑑驗通知書及九十二年七月二十三日調科壹字第○九二六二六一一○三○號檢驗通
  知書在卷可稽。雖被告尿液前送請台北市立療養院初驗時，未檢出嗎啡陽性反應，
  此有卷存該院煙毒尿液檢驗報告書一紙可參，惟查台北市立療養院之檢測方式係採
  酵素免疫學分析法、薄層層析法，較為粗糙，無法完全過濾排除因服用合法藥物所
  呈現之偽陽性反應，為免誤判造成冤抑，故其設定之閾值門檻較高，從而檢測結果
  之可信度較低，至國防部憲兵司令部刑事鑑識中心及調查局係對尿液檢體係先以酵
  素免疫分析法、液相萃取前處理法、螢光偏極免疫分析法作初步篩驗，於呈陽性反
  應時再輔以氣相層析儀分析法及氣相層析質譜儀分析法作第二步確認，其檢驗方式
  甚為精確嚴謹，得以有效排除偽陽性反應，並無誤判之虞，故其設定之閾值門檻較
  低，以免掛一漏萬流於疏縱，是其檢驗結果自屬可信。相較之下，自以國防部憲兵
  司令部刑事鑑識中心及調查局之檢驗報告可採，據此可證被告確有施用海洛因之犯
  行。綜上，堪認被告之自白與事實相符，足以採信。本件事證已臻明確，其犯行均
  洵堪認定，應依法論科。
二按海洛因、安非他命分屬毒品危害防制條例第二條第一項第一款、第二款所規範之
  第一級、第二級毒品。又施用毒品經觀察勒戒後，無繼續施用毒品傾向者，檢察官
  為不起訴處分後，五年內再施用毒品，經觀察勒戒，認有繼續施用毒品傾向或三犯
  以上者，應進入訴訟程序審理，毒品危害防制條例第二十條第三項定有明文。查被
  告前因施用毒品案件，經法院裁定送觀察勒戒，認無繼續施用毒品傾向，由台灣士
  林地方法院檢察署檢察官於八十九年二月二十九日以八十九年度毒偵字第五九六號
  不起訴處分確定，復因本件施用毒品安非他命、海洛因之犯行，經台灣士林地方法
  院檢察署檢察官聲請觀察勒戒，而由本院於九十二年三月五日以九十二年度毒聲字
  第一九五號裁定送觀察、勒戒後，認有繼續施用毒品傾向等情，有台灣高等法院被
  告全國前案紀錄表、檢察官透過電腦網路調取之前開不起訴處分書、刑案資料查註
  紀錄表、本院九十二年度毒聲字第一九五號裁定、台灣士林看守所九十二年四月三
  十日士所戒字第○九二○○○一七六九號函所附之有無繼續施用毒品傾向證明書在
  卷可參。是本件被告再度施用第一級毒品海洛因、第二級毒品安非他命，係施用毒
  品經觀察勒戒後，無繼續施用毒品傾向，檢察官為不起訴處分後，五年內再施用毒
  品，經觀察勒戒，認有繼續施用毒品傾向，符合上開規定，合先敘明。
三核被告施用海洛因、安非他命之行為，分別係犯毒品危害防制條例第十條第一項之
  施用第一級毒品罪，及同條例第十條第二項之施用第二級毒品罪。被告於施用毒品
  海洛因、安非他命前後持有各該毒品之低度行為，應分別為施用之高度行為所吸收
  ，均不另論罪。被告所犯上開施用第一級毒品、第二級毒品二罪間，犯意各別，行
  為互異，罪質互殊，應分論併罰。又被告曾受事實欄所示有期徒刑之執行，有台灣
  高等法院被告全國前案紀錄表一份附卷足憑，其於受有期徒刑之執行完畢後，五年
  內再犯本件有期徒刑以上之刑之二罪，為累犯，上開二罪均依刑法第四十七條之規
  定加重其刑。爰審酌被告前有毒品前科，竟仍不知悔改，陷於毒癮而難以自拔，及
  其犯罪之動機、手段、於本件犯罪後尚能坦承犯行，態度良好等一切情狀，分別量
  處如主文所示之刑，並定其應執行刑。
四雖被告於本院審理時，自承其另於九十二年四月十一日施用安非他命等語，而蒞庭
  檢察官亦據此請求本院併予審理被告該次施用安非他命之犯行，然查本次犯行除被
  告之自白外，卷內別無證據可佐，而被告之自白又不能資為有罪判決之唯一依據，
  被告此部分之犯行，自無證據證明成立。此部分原應為無罪之諭知，然因檢察官認
  此部分與已起訴且經本院論罪科刑之施用第二級毒品安非他命部分，有連續犯裁判
  上一罪關係，爰不另為無罪之諭知。
五依刑事訴訟法第二百九十九條第一項前段、毒品危害防制條例第十條第一項、第二
  項、刑法第十一條前段、第四十七條、第五十一條第五款，判決如主文。
本案經檢察官林聰良到庭執行職務。
中      華      民      國      九十二      年    八    月    二十八    日
                                   臺灣士林地方法院刑事第一庭
                                       法  官  江  翠  萍
右正本證明與原本無異。
如不服本判決應於送達後十日內向本院提出上訴狀。
                                       書記官  范  淑  芬
中      華      民      國      九十二      年    九    月      三      日
附錄本案論罪科刑法條全文
毒品危害防制條例第十條第一項、第二項
  施用第一級毒品者，處六月以上五年以下有期徒刑。
  施用第二級毒品者，處三年以下有期徒刑。


司法院資訊處製作；財團法人民間司法改革基金會備份。
